臺灣臺東地方法院刑事判決
111年度原易字第18號
公  訴  人  臺灣臺東地方檢察署檢察官
被      告  彭大福




指定辯護人  本院公設辯護人丁經岳  
上列被告因違反毒品危害防制條例案件，經檢察官提起公訴（11
0年度毒偵字第553號），被告於本院準備程序時就被訴事實為有
罪之陳述，經檢察官聲請改依協商程序而為判決，而由本院裁定
進行認罪協商程序，判決如下：
    主  文
彭大福犯施用第二級毒品罪，處有期徒刑貳月，如易科罰金，以
新臺幣壹仟元折算壹日。
    事實及理由
一、犯罪事實及證據名稱：
　　本案犯罪事實及證據名稱，除犯罪事實欄一第4行「甲基安
    非他命」應更正為「安非他命」(業經檢察官當庭更正)；證
    據部分補充「被告於本院準備程序中之自白」外，其餘均引
    用檢察官起訴書所載。
二、程序部分：
    本件被告彭大福已認罪，且經檢察官與本院公設辯護人、被
    告於審判外達成協商之合意，協議內容如判決主文所示。上
    開協商合意並無刑事訴訟法第455條之4第1項所列情形之一
    ，檢察官聲請改依協商程序而為判決，本院爰不經言詞辯論
    ，於協商合意範圍內為協商判決。
三、本件被告已認罪，且經檢察官與本院公設辯護人、被告於審
    判外達成協商之合意，協議內容如判決主文所示。上開協商
    合意並無刑事訴訟法第455條之4第1項所列情形之一，檢察
    官聲請改依協商程序而為判決，本院爰不經言詞辯論，於協
    商合意範圍內為協商判決。
四、附記事項：
  ㈠核被告所為，係犯毒品危害防制條例第10條第2項之施用第二
    級毒品罪。
  ㈡被告前因公共危險案件，經本院以106年度東原交簡字第282
    號判決判處有期徒刑3月確定，甫於民國107年5月15日易科
    罰金執行完畢，有臺灣高等法院被告前案紀錄表1份存卷可
    參(本院卷第13頁至第14頁)，其於受前揭徒刑執行完畢後，
    5年以內故意再犯本案有期徒刑以上之罪，為累犯，惟本院
    參酌司法院釋字第775號解釋意旨，審酌被告前案係犯公共
    危險案件，犯罪類型、保護法益與本案均不同，並參酌檢察
    官對本案之求刑意見(本院卷第63頁)，為免發生罪刑不相當
    之情形，裁量不予加重最低本刑，以符罪刑相當原則，並於
    判決主文不予記載累犯(參考最高法院110年度台上大字第56
    60號刑事大法庭裁定精簡裁判之意旨)。
五、應適用之法條：
　　刑事訴訟法第455條之2第1項、第455條之4第2項、第455條
    之8、第454條第2項，毒品危害防制條例第10條第2項，刑法
    第11條前段、第47條第1項、第41條第1項前段。
六、協商判決除有刑事訴訟法第455條之4第1項第1款於本訊問程
    序終結前，被告撤銷協商合意或檢察官撤回協商聲請者；第
    2款被告協商之意思非出於自由意志者；第4款被告所犯之罪
    非第455條之2第1項所定得以協商判決者；第6款被告有其他
    較重之裁判上一罪之犯罪事實者；第7款法院認應諭知免刑
    或免訴、不受理者情形之一，及違反同條第2項「法院應於
    協商合意範圍內為判決；法院為協商判決所科之刑，以宣告
    緩刑或2年以下有期徒刑、拘役或罰金為限」之規定者外，
    檢察官與被告均不得上訴。
七、如有前項得上訴之情形，得自收受送達後20日內向本院提出
    上訴書狀，上訴於第二審法院。
本案經檢察官謝慧中提起公訴，檢察官洪清秀到庭執行職務。
中　　華　　民　　國　　111 　年　　4 　　月　　28　　日
                  刑事第二庭  法  官  李承桓
以上正本係照原本作成。
本判決不得上訴。　　　　　　　　
　　　　　　　　              書記官  許惠棋
中　　華　　民　　國　　111 　年　　4 　　月　　29　　日
附錄本案論罪科刑法條全文：
毒品危害防制條例第10條
施用第一級毒品者，處6月以上5年以下有期徒刑。
施用第二級毒品者，處3年以下有期徒刑。
附件：
臺灣臺東地方檢察署檢察官起訴書
                                    110年度毒偵字第553號
　　被　　　告　彭大福　男　41歲（民國00年00月0日生）
　　　　　　　　　　　　住臺東縣○○市○○路0段000號
　　　　　　　　　　　　居屏東縣○○鄉○○村○○路00號
　　　　　　　　　　　　國民身分證統一編號：Z000000000號
上列被告因違反毒品危害防制條例案件，業經偵查終結，認應提
起公訴，茲敘述犯罪事實、證據並所犯法條如下：
　　　　犯罪事實
一、彭大福前因施用毒品案件，經觀察勒戒後，於民國109年3月11
    日觀察勒戒執行完畢釋放，並由本署檢察官以109年度毒偵字第
    275號為不起訴處分確定。其於觀察勒戒執行完畢釋放後3年內
    ，復基於施用第二級毒品甲基安非他命之犯意，於110年1月28
    日14時7分許為警採尿時回溯96小時內之某時許，在不詳地
    點，以不詳方式，施用第二級毒品甲基安非他命1次。嗣因
    其為毒品列管人口，經警於上開時間採其尿液送驗，檢驗結
    果安非他命陽性反應，始悉上情。
二、案經臺東縣警察局大武分局報告偵辦。
　　　　證據並所犯法條
一、訊據被告彭大福矢口否認有何施用第二級毒品犯行，辯稱：
    我有吃「痛都停」等語，惟上揭犯罪事實，有慈濟大學濫用
    藥物檢驗中心110年2月25日慈大藥字第1100225013號函暨檢
    驗總表、列管人口基本資料查詢、應受尿液採驗人尿液檢體採
    集送驗紀錄（檢體編號：Z000000000000號）可佐，且「痛都
    停」藥物並不含安非他命級甲基安非他命成分，此為檢察官
    職務所知事項，被告所辯要無可採，被告施用第二級毒品犯
    嫌堪予認定。
二、核被告所為，係犯毒品危害防制條例第10條第2項之施用第
    二級毒品罪嫌。
三、依刑事訴訟法第251條第1項提起公訴。
　　此　致
臺灣臺東地方法院
中　　華　　民　　國　 110　　年　　12　　月　　15　　日
                              檢  察  官    謝慧中
本件證明與原本無異
中　　華　　民　　國　 111　　年　　1 　　月　　3 　　日
                              書  記  官    廖承志 
附錄本案所犯法條全文
毒品危害防制條例第10條
施用第一級毒品者，處 6 月以上 5 年以下有期徒刑。
施用第二級毒品者，處 3 年以下有期徒刑。